da: Isenkram > Redskaber > Måleredskaber og -sensorer > Vægte: Digitale vægte; Mekaniske vægte
vi: Phần cứng > Công cụ > Công cụ đo lường & Cảm biến > Cân: Cân kỹ thuật số; Cân cơ
lt-LT: Techninė įranga > Įrankiai > Matavimo įrankiai ir jutikliai > Svarstyklės: Skaitmeninės svarstyklės; Mechaninės svarstyklės
ro-RO: Feronerie > Unelte > Instrumente de măsură și senzori > Cântare de măsurare: Cântare digitale; Cântare mecanice
sk-SK: Náradie > Nástroje > Meracie nástroje a snímače > Meracie váhy: Digitálne váhy; Mechanické váhy
el: Υλικά κατασκευών > Εργαλεία > Εργαλεία και αισθητήρες μετρήσεων > Κλίμακες μέτρησης: Ψηφιακή ζυγαριά; Μηχανική ζυγαριά
pt-PT: Equipamento > Ferramentas > Ferramentas e sensores de medição > Balanças de medição: Balanças digitais; Balanças mecânicas
ko: 철물 > 도구 > 측정 도구/센서 > 저울: 디지털 저울; 기계식 저울
th: ฮาร์ดแวร์ > เครื่องมือ > เครื่องมือและเซนเซอร์การวัด > สเกลวัด: เครื่องชั่งดิจิตอล; เครื่องชั่งเชิงกล
pl: Sprzęt > Narzędzia > Narzędzia pomiarowe i czujniki > Wagi: Wagi elektroniczne; Wagi mechaniczne
zh-CN: 五金/硬件 > 工具 > 测量工具与传感器 > 秤: 电子秤; 机械秤
pt-BR: Ferragens > Ferramentas > Sensores e ferramentas para medição > Escalas de medição: Balanças digitais; Balanças mecânicas
hu: Hardver > Szerszámok > Mérőeszközök és érzékelők > Mérlegek: Digitális mérlegek; Mechanikus mérlegek
nl: Bouwmaterialen > Gereedschap > Meethulpmiddelen en sensoren > Weegschalen: Digitale schalen; Mechanische schalen
fr: Quincaillerie > Outils > Outils de mesure et détecteurs > Balances: Balances numériques; Balances mécaniques
sv: Metallprodukter > Verktyg > Mätverktyg och sensorer > Vågar: Digitala vågar; Mekaniska vågar
nb: Maskinvare > Verktøy > Måleverktøy og sensorer > Målevekter: Digitale vekter; Mekaniske vekter
cs: Kutilství a řemeslo > Nářadí a nástroje > Měřicí nástroje a přístroje > Váhy: Digitální váhy; Mechanické váhy
ru: Оборудование и технические изделия > Инструменты > Измерительные инструменты и датчики > Весы: Цифровые весы; Механические весы
de: Heimwerkerbedarf > Werkzeuge > Messwerkzeuge & Messwertgeber > Waagen: Digitale Waagen; Mechanische Waagen
es: Bricolaje > Herramientas > Sensores y herramientas de medida > Escalas: Básculas digitales; Básculas mecánicas
tr: Hırdavat > Aletler > Ölçüm Aletleri ve Sensörler > Ölçekler: Dijital Ölçekler; Mekanik Ölçekler
en: Hardware > Tools > Measuring Tools & Sensors > Measuring Scales: Digital Scales; Mechanical Scales
ja: DIY用品 > 工具 > 測定機器・センサー > 秤: デジタル秤; 機械秤
bg-BG: Железария > Инструменти > Измервателни инструменти и сензори > Измервателни везни: Дигитални везни; Механични везни
hr-HR: Željezarija > Alati > Mjerni alati i senzori > Mjerne vage: Digitalne vage; Mehaničke vage
it: Articoli di ferramenta > Utensili > Strumenti/sensori misurazione > Bilance: Bilance digitali; Bilance meccaniche
sl-SI: Gradbena oprema > Orodja > Merilna orodja in senzorji > Tehtnice za merjenje: Digitalne tehtnice; Mehanske tehtnice
zh-TW: 硬體 > 工具 > 測量工具和感測器 > 磅秤: 數位磅秤; 機械磅秤
fi: Rakentaminen > Työkalut > Mittarit ja anturit > Vaa'at: Digitaaliset vaa'at; Mekaaniset vaa'at